---
title: "Plantilla"
author: "Andrés Martínez"
date: "26 03 2020"
output: html_document
---


```{r setup, include=FALSE}
knitr::opts_chunk$set(echo = TRUE, message=FALSE)


```


```{r, echo=FALSE, message=FALSE,results='hide',warning=FALSE}
#install.packages("bookdown")
#Librerias que se van a utilizar
rm(list=ls())
library(quantmod)
#asset.names = c("VIVAX","NAESX","VIMSX","VEIEX","VISVX","VFINX","VWELX","VWNDX","VEXPX","VWUSX","VQNPX")# Escoja uno de los fondos no es necesario descargarlos todos

#getSymbols(asset.names,src="yahoo",from="2018-03-12",to="2020-03-20")
```

## Introducci?n

Esta es una plantilla para presentar el parcial (Por favor revisar las tildes)


## Análisis Inicial
```{r, echo=FALSE, message=FALSE,warning=FALSE}

# Hacer an?lisis del ?ndice

```


```{r, echo=FALSE, message=FALSE,results='hide',warning=FALSE}
symbols=c("MSFT","AMZN","GOOG","AAPL")# Vector de caracteres
#simbolos=c("ABT","ICE","CSCO","BAC","HPQ","MRK")
getSymbols(symbols,src='yahoo',from="2018-03-12",to="2020-03-20")
STocks=cbind(MSFT$MSFT.Close,AMZN$AMZN.Close,GOOG$GOOG.Close,AAPL$AAPL.Close)

STocks=STocks[complete.cases(STocks), ]

```


### Graficos de Precios y Rendimientos
Como parte de la exploraci?n de datos, primero se revisar?n los precios de cierre en el per?odo observado para determinar si existen tendencias o ciclos que permitan comparar el comportamiento del precio de cada una.

```{r Precios, fig.width = 3, fig.height = 1,fig.cap=" Precios Acciones", echo=FALSE, message=FALSE}
colnames(STocks)=c("A","B","C","D","E")

par(mfrow=c(3,3))
plot(STocks$A, col="green",main = symbols[1])
plot(STocks$B,col="red",main=symbols[2])
plot(STocks$C,col="blue",main=symbols[3])
plot(STocks$D,main=symbols[4])

```





```{r, echo=FALSE, message=FALSE,fig.cap='Rendimientos'}

 a= Delt(ABT$ABT.Close) # Rendimientos trabajado con porcentajes
a=a[-1,]
b = Delt(ICE$ICE.Close)
b=b[-1,]
c =Delt(CSCO$CSCO.Close)
c=c[-1,]
d = Delt(BAC$BAC.Close)
d=d[-1,]

par(mfrow=c(2,2))
plot(a,col="green",main = symbols[1])
plot(b,col="red",main = symbols[2])
plot(c,col="blue",main = symbols[3])
plot(d,main = symbols[4])



```

### An?lisis estad?stico



Se hace para una acci?n pero es lo mismo para las demás

```{r, echo=FALSE, message=FALSE,fig.width = 3, fig.height = 1}
library(car)## qqPlot
par(mfrow=c(2,2))
rend=cbind(a,b,c,d)
colnames(rend)=c("a","b","c","d")
hist(as.numeric(rend$a),breaks=40,main="",xlab=paste("Rendimientos",symbols[1]), col="red")
plot(density(rend$a), main=paste("Rendimientos",symbols[1]),col="red")# Grafica de densidad
qqPlot(rend$a ,main=paste("Rendimientos",symbols[1]))
boxplot(as.numeric(rend$a),horizontal = TRUE,col="red",main=paste("Rendimientos",symbols[1]))

  
```

```{r, echo=FALSE, message=FALSE}
library(car)## qqPlot

par(mfrow=c(2,2))

hist(as.numeric(tail(e,180)),breaks=40,main="",xlab="NAESX", col="brown")
plot(density(tail(e,180)), main="NAESX",col="brown")# Grafica de densidad
qqPlot(tail(e,180),main="NAESX")
boxplot(as.numeric(tail(e,180)),horizontal = TRUE,col="brown",main="NAESX")



layout(mat = matrix(c(1,2),2,1, byrow=TRUE),  height = c(1,8))
 
# Draw the boxplot and the histogram 
par(mar=c(0, 3.1, 1.1, 2.1))
boxplot(as.numeric(tail(e,180)), horizontal=TRUE, xaxt="n" , frame=F,col="brown")

  
```


### Estadísticas Descriptivas




```{r, echo=FALSE, message=FALSE,fig.cap='Rendimientos'} 

options(digits = 3)
library(psych)

rend1=cbind(a,b,c,d)
colnames(rend1)=c(symbols[1],symbols[2],symbols[3],symbols[4])
rend1=describe(tail(rend1,50))


```

### Índice de Sharpe

Consultar material de clase

```{r, echo=FALSE, message=FALSE,warning=FALSE} 




```

### Correlación


Consultar material de clase

```{r, echo=FALSE, message=FALSE,warning=FALSE} 




```

## Teoría de Portafolio


```{r vol, echo=FALSE, message=FALSE,fig.cap='Rendimientos'}

 a= Delt(STocks$A) # Rendimientos trabajado con porcentajes
a=a[-1,]
b = Delt(STocks$B)
b=b[-1,]
c =Delt(STocks$C)
c=c[-1,]
d = Delt(STocks$D)
d=d[-1,]
e=Delt(VIVAX$VIVAX.Close)
e=e[-1,]



```


A partir de este punto comienza el an?lisis de portafolio

### Portafolio 


Consultar material de clase

```{r, echo=FALSE, message=FALSE,warning=FALSE} 


#mmsft=mean(msft/100)*20

```


```{r echo=FALSE, message=FALSE, warning=FALSE}



```



```{r echo=FALSE, message=FALSE, warning=FALSE}

```



```{r echo=FALSE, message=FALSE, warning=FALSE}

```

```{r echo=FALSE, message=FALSE, warning=FALSE}

```



```{r echo=FALSE, message=FALSE, warning=FALSE}


```


```{r echo=FALSE, message=FALSE, warning=FALSE}

```






```{r echo=FALSE, message=FALSE, warning=FALSE}

```



```{r , echo=FALSE, warning=FALSE,message=FALSE}




```

```{r echo=FALSE, message=FALSE, warning=FALSE}

```

```{r echo=FALSE, message=FALSE, warning=FALSE}

```

```{r, echo=FALSE, message=FALSE,warning=FALSE} 




```

### Back Testing


Suponga que uno de los portafolios da el siguiente resultado

20% microsoft, 30% amazon, 20%goog y 30% apple, con estos pesos puede construir su portafolio y revisar la tendencia desde el 2018

Este ejemplo eso solo para uno de los que se piden


```{r echo=FALSE, message=FALSE, warning=FALSE}

# Construcci?n del portafolio
port=as.data.frame(rep(1,length(STocks[,1])))# Cree un data frame
port$b=rep(1,length(STocks[,1]))# Agregue columnas
port$c=rep(1,length(STocks[,1]))
port$d=rep(1,length(STocks[,1]))


colnames(port)=symbols
pesos=c(0.2,0.3,0.2,0.3)# Asumiendo que los pesos del mínimo global
for (i in 1:length(STocks[,1])){
port[i,]=as.data.frame( STocks[i,]*pesos)

}



portmin=as.data.frame(rowSums(port))
colnames(portmin)="PortafolioMin"
portmin=t(portmin)
```



```{r echo=FALSE, message=FALSE, warning=FALSE}
getSymbols("VEIEX",src='yahoo',from="2018-03-12",to="2020-03-20")
o=data.frame(date=index(MSFT), coredata(MSFT))
par(mfrow=c(2,1))
plot(o$date,portmin,type="l",col="blue",xlab="Fechas",main="Portafolio eficiente")
plot(VEIEX$VEIEX.Close,col="red")

```


```{r echo=FALSE, message=FALSE, warning=FALSE}

# Construcci?n del portafolio
port=as.data.frame(rep(1,length(STocks[,1])))# Cree un data frame
port$b=rep(1,length(STocks[,1]))# Agregue columnas
port$c=rep(1,length(STocks[,1]))
port$d=rep(1,length(STocks[,1]))
        colnames(port)=symbols
pesos=c(0.1,0.4,0.2,0.3)# cambiar estos pesos
for (i in 1:length(STocks[,1])){
port[i,]=as.data.frame( STocks[i,]*pesos)

}



portop=as.data.frame(rowSums(port))
colnames(portop)="PortafolioOpt"
portop=t(portop)
t=1:length(STocks[,1])
```


```{r echo=FALSE, message=FALSE, warning=FALSE}
getSymbols("VEIEX",src='yahoo',from="2018-03-12",to="2020-03-20")
o=data.frame(date=index(MSFT), coredata(MSFT))
par(mfrow=c(3,1))
plot(t,portop,type="l",col="blue",xlab="Fechas",main="Portafolio eficiente")
plot(o$date,portmin,type="l",col="blue",xlab="Fechas",main="Portafolio eficiente")
plot(VEIEX$VEIEX.Close,col="red")
```

```{r echo=FALSE, message=FALSE, warning=FALSE}

```

## Análisis del CAPM


```{r echo=FALSE, message=FALSE, warning=FALSE}

getSymbols("DGS1MO", src="FRED")
getSymbols("VIVAX",src="yahoo",from="2018-03-12",to="2020-03-20")
TBILL=DGS1MO["2018::2020-03"]
#Assets=cbind(MSFT$MSFT.Close,AMZN$AMZN.Close,GOOG$GOOG.Close,AAPL$AAPL.Close,VIVAX$VIVAX.Close)
#simbolos=c("NEE","JPM","NEM","WDC","TIF","JNJ")
Assets=cbind(NEE$NEE.Close,JPM$JPM.Close,NEM$NEM.Close,WDC$WDC.Close,TIF$TIF.Close,JNJ$JNJ.Close,VIVAX$VIVAX.Close)

Assets<-merge(Assets, TBILL)
index.notNA.VIVAX<-which(is.na(coredata(Assets$VIVAX.Close))==FALSE)
Assets<-Assets[index.notNA.VIVAX,]
Assets<-na.locf(Assets)
apply(is.na(Assets)==TRUE, 2,sum)# Si despu?s de esta funci?n  quedan en ceros, est? bien

```
```{r echo=FALSE, message=FALSE, warning=FALSE}

Assets<-na.locf(Assets)
apply(is.na(Assets)==TRUE, 2,sum)# Si despu?s de esta funci?n  quedan en ceros, est? bien

```

##Conclusiones

